臺灣臺北地方法院刑事判決　　　　　　　96年度簡上字第66號
上　訴　人　臺灣臺北地方法院檢察署檢察官
被　　　告　甲○○
選任辯護人　林銘龍律師
上列上訴人因被告違反著作權法案件，不服本院刑事庭於民國九
十五年十二月二十九日所為九十五年度簡字第四００二號第一審
刑事簡易判決（起訴書案號：臺灣台北地方法院檢察署九十五年
度偵字第二二七０一號），提起上訴，本院管轄之第二審合議庭
判決如下：
    主  文
原判決撤銷。
甲○○明知係侵害著作財產權之光碟重製物而散布，處有期徒刑
捌月，緩刑貳年。扣案如附表所示之盜版影音光碟共貳佰柒拾伍
片均沒收。
    事  實
一、甲○○明知如附表所示之「酒店風雲」、「今生無悔」等香
    港電視劇，係香港電視廣播（國際）有限公司（TVBI Compa
    ny Limited，下稱TVBI公司）享有著作財產權之視聽著作，
    未經TVBI公司之同意或授權，不得擅自重製或散布上開影片
    ，且明知其自網路上購得如附表所示之「酒店風雲」等視聽
    著作，係未經TVBI公司授權發行之違法重製光碟，竟基於散
    布侵害著作財產權之重製光碟之集合犯意，自民國九十五年
    八月五日起至同年月二十七日止，在其位於臺北市○○區○
    ○街四七號二樓住處，利用電腦網路設備，以「winforfish
    」帳號在ebay拍賣網站上刊登販售上開盜版光碟之廣告，以
    每套新臺幣（下同）三百元至四百元不等之價格（含郵資）
    出賣予不特定人，嗣經非專屬授權人即我國弘音多媒體科技
    股份有限公司（下稱弘音公司）人員余震祺發現上開拍賣訊
    息，以「李紫綸」名義參與競標購買「酒店風雲」影片得標
    ，並於同年月二十八日將價金三百五十元匯入甲○○在中華
    郵政股份有限公司臺北龍山郵局（下稱臺北龍山郵局）開立
    之00000000000000號帳戶中，甲○○確認匯款金額無訛後，
    即郵寄上開光碟予余震祺，余震祺遂報警由警方申請搜索票
    獲准，警方乃至甲○○前開住處扣得如附表所示之盜版影音
    光碟共二百七十五片。
二、案經內政部警政署保安警察第二總隊第一大隊第一中隊移送
    臺灣台北地法院檢察署檢察官偵查後聲請簡易判決處刑。
    理  由
一、前述犯罪事實，業經被告甲○○於警、偵訊及本院二審審理
    時坦承不諱，核與告發代理人余震祺、黃佩琦指述之情節相
    符。此外，並有TVBI公司授權予弘音公司如附表所示影片之
    「重製」、「出租」專屬權利之授權證明書（但不包括販賣
    部分）共十四份、「winforfish」帳號在ebay拍賣網站刊登
    販賣光碟廣告之列印資料共七頁、郵政國內匯款執據一張、
    甲○○寄給李紫綸之包裹封面影本二紙、盜版「酒店風雲」
    光碟照片二張、盜版光碟清冊一份、甲○○郵政存簿儲金簿
    影本十四頁、搜索扣押照片四張及本院勘驗扣案光碟製成之
    附表一份在卷可稽，復有扣案之盜版光碟共二百七十五片扣
    案可資佐證，足見被告前開自白確與事實相符，應堪採信。
    綜上所述，本件事證明確，被告犯行堪以認定。
二、核被告甲○○所為，係犯著作權法第九十一條之一第三項、
    第二項之明知係侵害著作財產權之光碟重製物而散布罪。被
    告意圖散布而持有明知係侵害著作財產權之光碟重製物之低
    度行為，應為散布之高度行為所吸收，不另論罪。又刑事法
    若干犯罪之行為態樣，本質上原具有反覆、延續實行之特徵
    ，立法時既予特別歸類，定為犯罪構成要件之行為要素，則
    行為人基於概括之犯意，在密切接近之一定時、地持續實行
    之複次行為，倘依社會通念，於客觀上認為符合一個反覆、
    延續性之行為觀念者，於刑法評價上，即應僅成立一罪，俾
    免有重複評價、刑度超過罪責與不法內涵之疑慮；學理上所
    稱「集合犯」之職業性、營業性或收集性等具有重複特質之
    犯罪均屬之，例如經營、從事業務、收集、販賣、製造、散
    布等行為概念者是，此有最高法院九十五年度台上字第一０
    七九號判決意旨可資參照。被告販賣前揭盜版光碟之行為，
    係在密集期間內以相同之方式持續進行，是此犯行具有反覆
    、延續實行之特徵，從而在行為概念上，縱有多次販賣之舉
    措，仍應評價認係包括一罪之集合犯，併此敘明。聲請簡易
    判決處刑意旨雖僅敘及被告於九十五年五月二十七日販售「
    酒店風雲」盜版光碟之犯行，惟被告自九十五年八月五日起
    至斯時止販售如附表所示其餘影集之盜版光碟之犯行，與聲
    請簡易判決處刑書所載之犯罪事實既具有集合犯之實質上一
    罪關係，自為聲請簡易判決處刑效力所及，應由本院併予審
    理。
三、原審認定被告甲○○所為，係犯著作權法第九十一條之一第
    三項、第二項之明知係侵害著作財產權之光碟重製物而散布
    罪，判處被告有期徒刑七月，緩刑二年，固非無見。惟查：
    原審僅認定被告散布盜版之「酒店風雲」影集，惟被告為警
    查扣之盜版光碟，尚有如附表所示之其餘各該影集，且被告
    於警詢時已自承係自九十五年八月五日起至同年月二十七日
    止陸續販售如附表所示之盜版光碟，故被告之犯罪時間應擴
    張為上開期間，犯罪行為之客體亦應包括附表所示之各部影
    集。是檢察官上訴意旨陳明除「酒店風雲」外，如附表所示
    之其餘扣案光碟亦屬聲請簡易判決處刑之同一法律犯罪事實
    ，原審疏未審理，尚有不當，因而指摘原判決不當，為有理
    由，應由本院將原判決予以撤銷改判。
四、爰審酌被告並無任何前科紀錄，有臺灣高等法院被告前案紀
    錄表一份在卷可查，足見其素行良好，又其行為時年紀為二
    十五歲，社會經驗與思慮程度尚欠成熟，復參酌其表示因在
    家看護年邁祖母，為打發時間始購買盜版港劇，觀看後再行
    售出，犯罪情節尚屬輕微，又其於犯罪後自始坦承大部分犯
    行，態度尚稱良好等一切情狀，量處如主文所示之刑。再被
    告未曾因故意犯罪而受有期徒刑以上刑之宣告，已如前述，
    其犯罪後一再表示悔意，且其平日係與祖父母同住，祖母患
    有腳疾行動不便，多由被告照顧，被告日常品行良好乙節，
    亦有臺北市萬華區富福里里長許文輝出具之陳情書一紙在卷
    可稽，況被告事後積極與弘音公司尋求和解，並於九十六年
    五月十四日達成和解，弘音公司具狀聲請對被告從輕量刑，
    有刑事陳報狀暨所附和解書一份存卷可參，足見被告經此偵
    審程序後，當能知所警惕，信無再犯之虞，本院因認對其所
    宣告之刑，以暫不執行為適當，爰併予宣告緩刑二年，以啟
    自新。扣案如附表所示之盜版影音光碟共二百七十五片，係
    被告供犯罪所用之物，應依著作權法第九十八條規定沒收之
    。至扣案之手提電腦一台，尚無證據足以證明係被告所有供
    犯本罪所用之物，亦非違禁物，乃不予沒收。
據上論斷，應依刑事訴訟法第四百五十五條之一第一項、第三項
、第三百六十九條第一項前段、第三百六十四條、第二百九十九
條第一項前段，著作權法第九十一條之一第三項、第九十八條，
刑法第十一條前段、第七十四條第一項第一款，判決如主文。
本案經檢察官張友寧到庭執行職務。
中　　華　　民　　國　　96　　年　　5　　月　　 17　　日
　　　　　　　　　刑事第三庭    審判長法　官　黃雅芬
                                      法  官  胡宗淦
      　　　　　　　　　　　　　　　　法　官　游士珺
上正本證明與原本無異。
不得上訴。
                                      書記官  林素霜
中　　華　　民　　國　　96　　年　　5 　　月　　21　　日
附錄本判決論罪之法條：
著作權法第91條之1
擅自以移轉所有權之方法散布著作原件或其重製物而侵害他人之
著作財產權者，處3年以下有期徒刑、拘役，或科或併科新臺幣
五十萬元以下罰金。
明知係侵害著作財產權之重製物而散布或意圖散布而公開陳列或
持有者，處3年以下有期徒刑，得併科新臺幣7萬元以上75萬元以
下罰金。
犯前項之罪，其重製物為光碟者，處 6 月以上 3 年以下有期徒
刑，得併科新臺幣20萬元以上2百萬元以下罰金。但違反第87條
第4款規定輸入之光碟，不在此限。
犯前二項之罪，經供出其物品來源，因而破獲者，得減輕其刑。
 附表：
┌──┬───────┬─────────┬─────┐
│編號│扣案光碟名稱  │   數      量     │  集  數  │
├──┼───────┼─────────┼─────┤
│ 1  │今生無悔      │一套（共四十片）  │每套四十集│
├──┼───────┼─────────┼─────┤
│ 2  │妙手仁心      │一套（共三十二片）│每套三十二│
│    │              │                  │集        │
├──┼───────┼─────────┼─────┤
│ 3  │水滸無間道    │二套（共二十四片）│每套十二集│
├──┼───────┼─────────┼─────┤
│ 4  │秀才遇著兵    │二套（共二十片）  │每套十集  │
├──┼───────┼─────────┼─────┤
│ 5  │阿旺新傳      │一套（共十六片）  │每套十六集│
├──┼───────┼─────────┼─────┤
│ 6  │老婆大人      │一套（共十片）    │每套十集  │
├──┼───────┼─────────┼─────┤
│ 7  │疊影危情      │一套（共十片）    │每套十集  │
├──┼───────┼─────────┼─────┤
│ 8  │天地豪情      │一套（共三十八片）│每套三十八│
│    │              │                  │集        │
├──┼───────┼─────────┼─────┤
│ 9  │火舞黃沙      │一套（共六片）    │每套二十四│
│    │              │                  │集        │
├──┼───────┼─────────┼─────┤
│ 10 │酒店風雲      │二套（共三十片）  │每套十五集│
├──┼───────┼─────────┼─────┤
│ 11 │天涯俠醫1~26  │二片              │每套三十集│
├──┼───────┼─────────┼─────┤
│ 12 │施公奇案1~19  │二片              │每套二十集│
├──┼───────┼─────────┼─────┤
│ 13 │施公奇案20    │一片              │          │
│    │天涯俠醫27~30 │                  │          │
├──┼───────┼─────────┼─────┤
│ 14 │隨時候命      │一套（共三十片）  │每套三十集│
├──┼───────┼─────────┼─────┤
│ 15 │尋秦記        │一套（共二片）    │每套二集  │
├──┼───────┼─────────┼─────┤
│ 16 │情牽百子櫃1~7 │一片              │          │
├──┼───────┼─────────┼─────┤
│ 17 │棟篤神探      │一片              │          │
├──┼───────┼─────────┼─────┤
│ 18 │今生無悔II9   │一片              │          │
├──┼───────┼─────────┼─────┤
│ 19 │今生無悔II17  │一片              │          │
├──┼───────┼─────────┼─────┤
│ 20 │老婆大人 10   │一片              │          │
├──┼───────┼─────────┼─────┤
│ 21 │酒店風雲 1    │四片              │          │
├──┼───────┼─────────┼─────┤
│ 22 │酒店風雲 6    │一片              │          │
├──┼───────┼─────────┼─────┤
│ 23 │酒店風雲 7    │一片              │          │
├──┼───────┼─────────┼─────┤
│ 24 │酒店風雲 9    │一片              │          │
├──┴───────┼─────────┼─────┤
│合計                │二百七十五片      │          │
└──────────┴─────────┴─────┘
